臺灣高等法院民事判決
110年度上易字第950號
上  訴  人  佑基石業有限公司

法定代理人  施媄娥
上  訴  人  睿騰國際有限公司

法定代理人  賴宥瑀
共      同
訴訟代理人  陳睿智律師
            鍾李駿律師
被 上訴 人  謝孝旺即明旺工程行

訴訟代理人  張本皓律師
            羅敏嘉律師
上列當事人間請求給付承攬報酬事件，上訴人對於中華民國110
年7月20日臺灣臺北地方法院109年度建字第240號判決提起上訴
，本院於111年10月19日言詞辯論終結，判決如下：
    主      文
上訴駁回。
第二審訴訟費用由上訴人佑基石業有限公司負擔百分之五十八，
上訴人睿騰國際有限公司負擔百分之四十二。
    事實及理由
一、按抵銷之請求，並非訴訟標的。本件被上訴人起訴請求上訴
    人睿騰國際有限公司（下稱睿騰公司）、佑基石業有限公司
    （下稱佑基公司）給付工程款，惟睿騰公司在原審抗辯其得
    依民法第495條第1項規定，請求被上訴人賠償因承攬「七天
    四季外牆石材修繕工程」（下稱七天四季工程）C20戶正向
    右側立面外牆工作瑕疵致石材掉落所生損害，並將此債權一
    部讓與佑基公司，得與所負工程款債務互為抵銷（見原審卷
    二第52頁），嗣上訴人於本院準備程序終結後，追加依民法
    第227條第1項、第226條第1項規定，為同上之損害賠償請求
    及抵銷抗辯（見本院卷第308-309頁）；另佑基公司在原審
    抗辯其得依民法第495條第1項規定，請求被上訴人賠償其承
    攬「元順都美艷外牆石材工程」（下稱都美艷工程）期間，
    因石材保管不當致生破損，由佑基公司重新叫料及運送等費
    用，並得與所負工程款債務互為抵銷（見原審卷二第45頁）
    ，嗣佑基公司在本院言詞辯論時，更正依民法第226條第1項
    規定，為同上之請求及抵銷抗辯（見本院卷第344頁），均
    核係就抵銷抗辯之攻擊防禦方法所為補充及更正法律上之陳
    述，並非訴之追加或變更，尚無民事訴訟法第276條第1項各
    款或第196條第2項規定之情形，依同法第447條第1項第3款
    及第463條、第256條規定，應予准許。
二、被上訴人主張：伊於107年9月6日間與佑基公司簽約承攬「
    都美艷工程」，於108年10月22日與睿騰公司簽約承攬「三
    芝馬偕護校新建工程外牆石材工程」（下稱馬偕工程），兩
    工程皆已完工並經業主驗收合格，惟佑基公司尚欠伊工程尾
    款及保留款新臺幣（下同）46萬8530元，睿騰公司尚欠伊工
    程尾款及保留款32萬8711元，經伊檢據請款仍迄未給付。爰
    依承攬契約關係，請求上訴人分別如數給付，並均自起訴狀
    繕本送達翌日即109年6月2日起加計法定遲延利息（被上訴
    人逾此範圍之請求，經原審判決駁回，未據其聲明不服，不
    在本院審理範圍）。
三、上訴人則以：被上訴人對伊等負有下列債務：㈠「都美艷工
    程」部分：被上訴人施工有瑕疵，經佑基公司另行雇工修補
    瑕疵支出費用6萬9562元，佑基公司得依民法第493條第2項
    規定及契約第15條約定，請求被上訴人賠償；又佑基公司提
    供石材進場後，被上訴人未妥善擺放，致石材因地震倒地破
    損，乃可歸責於被上訴人之債務不履行，佑基公司得依民法
    第226條第1項規定，請求被上訴人賠償重新叫料及運送費用
    15萬4460元；另佑基公司依契約第6條第3項約定，得請求被
    上訴人應負擔點工、勞安罰款、公共區清潔費用合計7萬898
    2元；㈡「馬偕工程」部分：睿騰公司得依契約第6條第3項約
    定，請求被上訴人分攤公共區清潔費用1萬5800元；㈢「七天
    四季工程」部分：被上訴人就C20戶正向右側立面外牆石材
    施工時，竟鑿破石材、以黏著劑覆蓋方式安裝插銷鐵件，嗣
    因黏著劑老化致石材掉落，睿騰公司經業主承磐建設開發股
    份有限公司（下稱承磐公司）要求而另行支出查驗檢修費用
    107萬7300元，受有損害，睿騰公司得依民法第495條第1項
    及第227條第1項、第226條第1項規定請求被上訴人賠償，並
    將其中47萬4945元之債權讓與佑基公司。伊等已於原審為抵
    銷之意思表示，所負債務消滅，被上訴人不得再請求伊等給
    付任何款項等語，資為抗辯（睿騰公司在原審所提反訴，經
    原審判決駁回，未據其聲明不服，不在本院審理範圍）。　
    　
四、原審判決佑基公司應給付被上訴人46萬8530元，及自109年6
    月2日起至清償日止，按週年利率5％計算之利息，睿騰公司
    應給付被上訴人32萬8711元，及自109年6月2日起至清償日
    止，按週年利率5％計算之利息，駁回被上訴人其餘之訴及睿
    騰公司之反訴。上訴人就其敗訴部分不服，提起上訴，聲明
    ：㈠原判決命上訴人給付部分及假執行之裁判均廢棄；㈡上開
    廢棄部分，被上訴人在第一審之訴及假執行之聲請均駁回。
    被上訴人則答辯聲明：上訴駁回。　
五、兩造不爭執被上訴人向佑基公司承攬「都美艷工程」，佑基
    公司尚未給付被上訴人已完工部分之工程款及保留款46萬85
    30元，被上訴人向睿騰公司承攬「馬偕工程」及「七天四季
    工程」，睿騰公司尚未給付被上訴人「馬偕工程」已完工部
    分之工程款及保留款32萬8711元，「七天四季工程」則已完
    工付清等情（見原審卷二第162-163頁），並有「都美艷工
    程」、「馬偕工程」之契約、工程標單、照片、請款單、工
    資估驗單、存證信函及回執（見原審卷一第23-73頁）、「
    七天四季工程」之工資估驗單、點工統計表（見原審卷一第
    243、245頁）可稽，亦經「都美艷工程」業主元順營造股份
    有限公司（下稱元順公司）函覆該工程已驗收合格明確（見
    原審卷二第181頁），堪認此部分事實為真實。　　
六、被上訴人主張「都美艷工程」、「馬偕工程」均已驗收合格
    ，請求佑基公司給付「都美艷工程」工程款及保留款、請求
    睿騰公司給付「馬偕工程」工程款及保留款，上訴人則為抵
    銷抗辯，是否有理，說明如下：
  ㈠被上訴人與佑基公司就「都美艷工程」部分：    　
　⒈石材美容費用：
　　佑基公司雖抗辯被上訴人施作之外牆石材工程有瑕疵，經其
    另請金麗寶石材工程行（下稱金麗寶工程行）修補而支出費
    用6萬9562元云云，並提出工資估驗單、支票簽回單、施工
    表、支票、統一發票、請款單（報價單）為證（見原審卷一
    第157-167、439-497頁）。惟查：
　⑴按因可歸責於承攬人之事由，致工作有瑕疵者，定作人得定
    相當期限，請求承攬人修補之，承攬人未依限修補，或拒絕
    修補或其瑕疵不能修補者，定作人得請求償還修補必要之費
    用，民法第493條第1、2項定有明文。又「都美艷工程」契
    約第20條亦有約定：「如查驗及驗收發現不符契約規定之缺
    失、瑕疵或品質不符規定者，乙方（即被上訴人）應在甲方
    （即佑基公司）或業主指定期限內依約改善完成並經甲方及
    業主複驗合格。逾期未改善完成時，除依本契約第15條約定
    辦理外，甲方得自行雇工修正，所生費用由甲方自乙方任何
    工程款內逕行扣抵」（見原審卷一第28頁）。準此，定作人
    另行雇工修補，係以承攬人不於其指定之期限內修補，或拒
    絕修補為要件。再查「都美艷工程」契約第15條約定被上訴
    人就查驗及驗收缺失、瑕疵應負損害賠償責任（見原審卷一
    第27頁），參諸定作人依民法第495條規定請求承攬人賠償
    損害，仍應依民法第493條規定先行定期催告承攬人修補瑕
    疵，始得為之，尚不得逕行請求承攬人賠償損害，庶免可修
    繕之工作物流於無用，浪費社會資源（最高法院106年度第 
    5次民事庭會議決議參照）。從而，佑基公司依民法第493條
    第2項規定及「都美艷工程」契約第15條請求瑕疵修補費用
    ，自應證明該工程有可歸責於被上訴人之工作瑕疵，及其有
    定期催告被上訴人修補瑕疵，而被上訴人拒絕修補。
　⑵被上訴人主張：石材由佑基公司負責提供，進料時部分石材
    即有缺損現象，其有通知佑基公司等情，有被上訴人與佑基
    公司協理徐雲祥之對話紀錄為證（見原審卷一第277-307頁
    ），證人即當時佑基公司之設計繪圖及現場工務人員陳俊延
    亦證稱：石材若毀損很嚴重會請公司補料，如果只是小缺角
    就會請出料公司進行石材美容，如果還看得過去就裝上去，
    其在職期間沒有通知被上訴人來修補，石材美容不會通知被
    上訴人等語（見原審卷一第572、573頁），故本件工程之石
    材係由佑基公司提供，若有缺損，被上訴人即通知佑基公司
    處理，若係小缺角仍可裝上去，僅需進行石材美容工程，則
    由佑基公司或出料工廠負責。證人即上訴人公司總經理賴皇
    安亦證稱：如果是被上訴人做的部分就要被上訴人處理，如
    果是工廠的問題，就由工廠負責等語（見本院卷第280頁）
    ，石材瑕疵既有可能歸責於出料工廠，佑基公司自應證明該
    瑕疵應由被上訴人負責。惟佑基公司自承當時並未就瑕疵情
    形拍照（見原審卷一第359頁），此外佑基公司並未提出其
    他證據證明此部分瑕疵係可歸責於被上訴人，而非石材工廠
    。況賴皇安另證稱：其並未通知被上訴人前來修補「都美艷
    工程」等語（見本院卷第281頁），則佑基公司既不能證明
    金麗寶工程行進行之石材美容與被上訴人承攬工作瑕疵有關
    ，復不能證明其有催告被上訴人修補而經被上訴人拒絕修補
    。依上開說明，佑基公司依民法第493條第2項規定及「都美
    艷工程」契約第15條約定，請求被上訴人賠償此部分費用並
    據以抵銷，自屬無據。
　⒉石材倒地破損所生費用：
　　佑基公司雖抗辯：石材進場後，應由被上訴人負責分料、保
    管，其放置不當，應依民法第226條第1項規定，負賠償責任
    云云，並提出出貨明細、現場照片、拒絕理賠證明、睿騰公
    司請款單、發票（見原審卷一第307、369-381頁），及證人
    賴皇安證稱：佑基公司進料到工地，由被上訴人分料並安裝
    ，但被上訴人分料後沒有將石材綁起來，只靠在鷹架上，地
    震後倒下來就破掉等語為證（見本院卷第281頁）。查「都
    美艷工程」契約標單第9條固有約定：「系爭工程未經正式
    驗收合格以前，所有已完成之工程及已到場材料（包含甲方
    〔即佑基公司〕所提供及乙方〔即被上訴人〕所自備者），經甲
    方點交後由乙方負責保管。凡有損壞短少，皆由承包商負責
    」（見原審卷一第405頁）。惟據證人陳俊延證稱：雙方並
    未特別約定石材進場後，應由何方負責保管，一般是平放或
    立放，吊料後立放是按照一般施工程序擺放等語（見原審卷
    一第573頁），佑基公司不能證明被上訴人應以何種方法擺
    放進場及吊料後之石材，而當時現場石材採取立放方式，縱
    未綑綁，亦難認有違一般施工慣例。佑基公司抗辯石材因地
    震而破損，僅能認係不可抗力所致，難認可歸責於被上訴人
    。佑基公司抗辯：被上訴人應依民法第226條第1項規定，負
    給付不能之損害賠償責任云云，難認有據。
　⒊工地分攤費用：
　  佑基公司雖抗辯：被上訴人應分攤工地費用7萬8982元云云
    ，並提出工地扣款總表及睿騰公司之請款單、支票、統一發
    票、折讓單為證（見原審卷一第383、519-542頁）。惟被上
    訴人否認該扣款總表及請款單之形式上真正（見原審卷二第
    96頁），且觀諸上開折讓單、請款單、統一發票均係以睿騰
    公司名義出具，業主元順公司開立付款支票之受款人亦為睿
    騰公司，並非佑基公司，況睿騰公司製作之請款單未經簽核
    ，其上所列扣款事由及金額均係手寫，佑基公司自難據此請
    求被上訴人分攤工地費用7萬8982元。再查：　　
　⑴佑基公司請求清潔費用部分，依「都美艷工程」契約第11條
    第1項約定：「乙方並應……隨時負責工地環境清潔……有關工
    地清潔維護所需費用含於契約金額內」（見原審卷一第26頁
    ），是工地清潔維護費用已包含在契約金額內，不另付費。
    而契約第6條第3項約定其他應分攤費用為「生活垃圾及公共
    區清潔費」，計算方式為「分攤比例依本契約暫定總額千分
    之三」（見原審卷一第25頁），故被上訴人依此約定應分攤
    之生活垃圾及公共區清潔費用為6415元（計算式：：213萬8
    412元×3/1000＝6415元，元以下四捨五入）（此部分經原審
    判決應予抵銷，未據被上訴人聲明不服）。至於超過上開範
    圍之其他清潔費用，佑基公司不能證明其有向被上訴人請求
    之依據。
　⑵佑基公司另請求點工、勞安罰款等費用，雖以「都美艷工程
    」契約第11條第1項約定（如前述）及同條第4項約定：「如
    因乙方違反職業安全衛生法令或環保相關法令而遭業主裁罰
    處分或致甲方、業主遭受處罰或代墊罰款時，所有罰款皆由
    乙方負擔，甲方得自乙方任何工程款中逕行扣除」為據（見
    原審卷一第26頁），惟佑基公司仍應證明該等費用係可歸責
    於被上訴人之違約或違法行為所生。而佑基公司所提請款單
    雖有手寫註記扣款但未經簽核，經被上訴人否認真正，且觀
    其上所列各工項可知，除被上訴人施作之外牆石材工程外，
    另有廁所石材、地坪石材工程，且「合約外」各項目與外牆
    石材工程無關，亦難認「合約外-點工」與被上訴人所承攬
    之工作有關（見原審卷一第519、523、531頁），自不能僅
    憑請款單上扣款項目有「石材工程」即逕認此費用應由被上
    訴人負擔。
　⑶至證人賴皇安雖證稱：此部分係契約約定千分之3以外，被發
    現亂丟垃圾或勞安罰款等費用，元順公司會拍照對佑基公司
    扣款，佑基公司就對被上訴人扣款等語，惟其又稱：此部分
    費用是如何計算要再確認等語（見本院卷第282頁），可見
    其並不清楚上開扣款之計算依據，且佑基公司僅提出睿騰公
    司名義之請款單、折讓單及元順公司之付款支票，並未提出
    元順公司拍攝被上訴人亂丟垃圾及勞安違法之照片為證，自
    不能證明此部分費用確可歸責於被上訴人。則佑基公司以此
    部分費用為抵銷抗辯，難認有據。
  ㈡被上訴人與睿騰公司就「馬偕工程」部分：
　  睿騰公司雖抗辯：被上訴人工程款應扣公共區清潔分攤費用
    1萬5800元云云，並提出工地扣款總表、請款單、業主立華
    營造股份有限公司（下稱立華公司）開立之支票為證（見原
    審卷一第543-544、407頁），惟被上訴人否認扣款總表及請
    款單之形式上真正（見原審卷二第96頁）。又被上訴人依「
    馬偕工程」契約第6條第3項第1款約定（見原審卷一第49頁
    ），就「馬偕工程」之「生活垃圾及公共區清潔分攤費用」
    應分攤金額為1672元（計算式：55萬7235元×3/1000＝1672元
    ）（此部分經原審判決應予抵銷，未據被上訴人聲明不服）
    。至超過此範圍之清潔費用，睿騰公司僅提出其與業主立華
    公司間請款及付款等單據，尚無從證明此費用應由被上訴人
    分攤，又睿騰公司自行製作之扣款總表未經被上訴人簽認，
    證人賴皇安亦不能具體說明計算方式，則睿騰公司不能證明
    此為被上訴人應分攤之費用，此部分抵銷抗辯難認可取。
  ㈢被上訴人與睿騰公司就「七天四季工程」部分：
　　上訴人抗辯：被上訴人就「七天四季工程」C20戶正向右側
    立面外牆進行施工時，未採取將石材上緣洗洞、置入插銷棒
    、再套入鐵件之正常工法，竟將洞洗破，僅以黏著劑覆蓋，
    嗣因黏著劑老化致石材掉落，睿騰公司經承磐公司要求全面
    查驗石材施工情形且不得由被上訴人施作，乃另行雇工支出
    檢修費用107萬7300元，得依民法第495條第1項、第227條第
    1項、第226條第1項規定，請求被上訴人賠償云云，並提出
    兩造之工班協調會議紀錄、工資估驗單、點工統計表、工法
    示意圖、洗洞破損照片、檢修工資估驗單、計價單、睿騰公
    司與業主承磐公司之協調會議紀錄為證（見原審卷一第241-
    245、131、175-179、181-183、214-220、431頁），及證人
    即於108年底進場檢修之森峰實業有限公司（下稱森峰公司
    ）工務人員鄭家宇證稱：該C20戶正向右側立面外牆石材因
    直接洗溝貼上去而有容易掉落之瑕疵等語（見原審卷二第9-
    10頁）為證。惟被上訴人抗辯：伊並未施作C20戶正向右側
    立面外牆石材工程等語，查：
　⒈睿騰公司工務人員許修齊與被上訴人於107年4月13日會議中
    洽談「七天四季工程」時，被上訴人同意以每才90元施作（
    含拆裝），若工資無法達要求，補貼工資（見原審卷一第24
    1頁），但若以拆除總才數2556才、每才單價90元計價為23
    萬0040元，若以總施作工數135工、每工2500元計價為35萬
    元，睿騰公司認為金額過高，協理許雲祥再與被上訴人議價
    後，方以總才數2556才、每才單價100元計價達成合意，有1
    07年7月25日開立工資估驗單、點工統計表及點工單為證（
    見原審卷一第235、243、245、319-329頁）。而上訴人不爭
    執該工資估驗單及點工統計表所載2556才為C20戶正向圓弧
    外牆之面積，點工統計表上記載之施工圖號亦係正向圓弧之
    圖說，並不包含正向右側立面外牆之面積230才及圖說（見
    原審卷二第94頁、本院卷第140、166、178、190、183頁；C
    20戶全部圖說見原審卷二第131-158頁）。倘被上訴人承攬
    工作包括將C20戶正向右側立面外牆石材全部拆除、加裝鐵
    銷再重裝，自應加計該面之才數併予議價、計價，故由此議
    價、計價標準已難認被上訴人承攬範圍包括正向右側立面外
    牆工程。又證人陳明淵證稱：被上訴人負責將正向圓弧石材
    全部拆下，補1支插銷、鐵件再裝回去，另就右向、背向則
    係拆下4片檢查是否有黑鐵內破並修復，被上訴人施作範圍
    不包括正向右側立面等情明確（見原審卷一第564-570頁）
    ，而許修齊簽認之點工表亦僅有「C20燒骨架」、「底層補
    骨架」等關於正向圓弧部分工作內容之記載，為兩造所不爭
    執（見原審卷二第109、111頁、本院卷第166頁），上訴人
    及承磐公司均不能提出任何有關被上訴人施作正向右側立面
    外牆拆裝之施工紀錄（見本院卷第159頁）。且上訴人自承C
    20戶位處斜坡，無法以吊車進行施工，必須搭設鷹架（見本
    院卷第232-234頁），惟觀現場施工照片僅可見正向圓弧有
    搭設鷹架施工之情形（見原審卷一第215-216頁、卷二第89
    頁。至原審卷一第218-219頁照片係事後於108年10月間檢修
    時所搭鷹架），而承磐公司回函及鷹架廠商茂順工程行之回
    函，亦不能證明正向右側立面於107年7至8月間有搭設鷹架
    之事實（見本院卷第219、185、153-155頁），參以證人即
    睿騰公司工務人員陳秋妹證稱：有施工就有拍照等情（見原
    審卷二第15頁），上訴人既不能提出施工照片，自難認被上
    訴人於107年7至8月間有就正向右側立面外牆施工。況被上
    訴人施作「七天四季工程」共10幾戶之石材拆裝工作，都是
    同一工班、2個工人施作，事後承磐公司要求睿騰公司於108
    年10月間全面檢修結果，C20戶其他面向及其他戶之外牆均
    無洗破石材再以黏著劑覆蓋之情形，已經承磐公司查驗合格
    （見本院卷第157頁），亦據證人賴皇安證述及被上訴人本
    人到庭陳述明確（見本院卷第286、288頁），倘全係被上訴
    人所施作，為何獨獨C20戶正向右側立面之工法有異，亦與
    常情有違。則被上訴人主張其並未施作正向右側立面之拆裝
    工程等語，堪值採信。  
　⒉睿騰公司雖抗辯：其係依承磐公司要求，與被上訴人約定承
    攬範圍包括正向右側立面外牆石材全部拆除重裝云云，並以
    證人賴皇安、陳秋妹之證述（見本院卷第282-287頁、原審
    卷一第11-12頁），及承磐公司與睿騰公司於107年7月9日會
    議紀錄記載：「石材寬度大於75cm者，依合約規範須用3個
    底托固定施工」（見原審卷一第581頁）為證。惟證人賴皇
    安證稱：此工程是由徐雲祥與被上訴人議價、計價，陳秋妹
    與陳明淵、徐雲祥不和，後來她沒有直接參與現場施工情形
    ，也沒有拍照，其沒有注意工地訊息傳達等情（見本院卷第
    286、285頁），且由證人陳秋妹證述：被上訴人負責施作C2
    0戶四個面向做支撐點加強及鐵件增加加強、回裝等情（見
    原審卷二第14-15頁），核與上訴人所稱：C20戶右面是拆除
    4片檢查鐵件是否有瑕疵，正向圓弧是骨架補強工程，正向
    右側立面是補鐵件工程等情不符（見原審卷一第227-228頁
    ），益證賴皇安、陳秋妹並不清楚現場施工狀況，亦未參與
    議價、計價。而被上訴人並未參與承磐公司107年7月9日會
    議，亦無從知悉承磐公司要求睿騰公司將C20戶正向右側立
    面全部拆卸加裝插銷鐵件一事。況依證人賴皇安所證，其並
    未注意工地傳達訊息，陳明淵並未要求被上訴人將C20戶正
    向右側立面全部拆除重裝等語（見本院卷第285頁），可見
    陳明淵當時並未要求被上訴人將C20戶正向右側立面外牆石
    材拆除重裝，難認被上訴人有施作C20戶正向右側立面外牆
    之拆裝工程。
　⒊綜上，睿騰公司既不能證明C20戶正向右側立面石材掉落係可
    歸責於被上訴人承攬工作之瑕疵或不完全給付，則其依民法
    第495條第1項、第227條第1項、第226條第1項規定請求被上
    訴人賠償損害，即屬無據。故睿騰公司並無損害賠償債權可
    讓與佑基公司（見原審卷一第185頁之債權讓與協議），上
    訴人以此與被上訴人主張之「都美艷工程」、「馬偕工程」
    工程款債務互為抵銷，自屬無據。　　
七、綜上所述，被上訴人依承攬契約關係，請求佑基公司給付46
    萬8530元，請求睿騰公司給付32萬8711元，及均自起訴狀繕
    本送達翌日即109年6月2日（見原審卷一第83、85頁之送達
    證書）起至清償日止，按週年利率5％計算之利息，洵屬有據
    ，應予准許。從而原審就上開應准許部分所為上訴人敗訴之
    判決，並無不合。上訴論旨指摘原判決此部分不當，求予廢
    棄改判，為無理由。
八、本件事證已臻明確，兩造其餘之攻擊或防禦方法及所用之證
    據，經本院斟酌後，認為均不足以影響本判決之結果，爰不
    逐一論列，附此敘明。
九、據上論結，本件上訴為無理由，依民事訴訟法第449條第1項
    、第78條、第85條第1項但書，判決如主文。
中　　華　　民　　國　　111 　年　　11 　　月　　9　　日
                  民事第十二庭
                      審判長法  官  陳婷玉
                            法  官  毛彥呈
                            法  官  林晏如 
正本係照原本作成。
不得上訴。
中　　華　　民　　國　　111 　年　　11　　月　　10　　日
      
　　　   　　　　　　　　　 書記官  簡維萍